hu: Televízió-hangszóró pozíciója: Középen; Teljes tartományú; Bal oldal; Középtartományú; Jobb oldal; Mélynyomó; Magashangszóró; Egyéb
ro-RO: Poziție difuzor televizor: Central; Gamă completă; Stânga; Frecvențe medii; Dreapta; Subwoofer; Tweeter; Altele
sl-SI: Položaj televizijskega zvočnika: Sredina; Polnega razpona; Leva; Srednjetonski; Desna; Globokotonec; Visokotonski zvočnik; Drugo
da: Tv-højttalerposition: Center; Fuldtone; Venstre; Mellemtone; Højre; Subwoofer; Diskant; Andet
hr-HR: Položaj televizijskog zvučnika: Sredina; Puni raspon; Lijeva; Srednji raspon; Desna; Subwoofer; Visokotonac; Ostalo
tr: Televizyon hoparlör konumu: Merkez; Tam aralık; Sol; Orta aralık; Sağ; Derin bas hoparlör; Tweeter; Diğer
zh-TW: 電視揚聲器位置: 中; 全音域; 左; 中音; 右; 重低音; 高音; 其他
nb: TV-høyttalerposisjon: Senter; Fullområde; Venstre; Mellomtone; Høyre; Subwoofer; Diskant; Annet
sv: Tv-högtalarposition: Mitten; Fullregister; Vänster; Mellanregister; Höger; Subwoofer; Diskant; Övrigt
es: Posición del altavoz del televisor: Centro; Rango completo; Izquierda; Rango medio; Derecha; Subwoofer; Tweeter; Otros
pt-BR: Posição do alto-falante da televisão: Centro; Gama completa; Esquerda; Médios; Direita; Subwoofer; Tweeter; Outro
en: Television speaker position: Center; Full-range; Left; Midrange; Right; Subwoofer; Tweeter; Other
bg-BG: Позиция на телевизионния високоговорител: Централно; Пълен обхват; Вляво; Среден обхват; Вдясно; Субуфер; Високоговорител; Други
nl: Televisie luidsprekerpositie: Midden; Volledig bereik; Links; Middenbereik; Rechts; Subwoofer; Tweeter; Andere
fr: Position du haut-parleur sur la télévision: Centre; Gamme complète; Gauche; Médiums; Droite; Caisson de basses; Haut-parleur d'aigus; Autre
zh-CN: 电视扬声器位置: 中间; 全频; 左; 中频; 右; 低音炮; 高音扬声器; 其他
vi: Vị trí loa tivi: Giữa; Toàn dải; Trái; Trung âm; Phải; Loa siêu trầm; Loa treble; Khác
ko: 텔레비전 스피커 위치: 가운데; 풀레인지; 왼쪽; 미드레인지; 오른쪽; 서브우퍼; 트위터; 기타
it: Posizione altoparlante televisione: Centro; Full-range; A sinistra; Midrange; A destra; Subwoofer; Tweeter; Altro
fi: Television kaiuttimen sijainti: Keskusta; Koko taajuusalue; Vasen; Keskialue; Oikea; Subwoofer; Diskantti; Muu
de: Fernsehlautsprecher-Position: Mitte; Vollbereich; Links; Mitteltöner; Rechts; Subwoofer; Hochtöner; Sonstiges
pt-PT: Posição do altifalante da televisão: Centro; Gama completa; Esquerda; Gama média; Direita; Subwoofer; Tweeter; Outro
ru: Расположение динамика телевизора: Центр; Полный диапазон; Слева; Среднечастотный; Справа; Сабвуфер; Высокочастотный; Другой
sk-SK: Umiestnenie televízneho reproduktora: Stredový; Plnorozsahový; Vľavo; Stredorozsahový; Vpravo; Subwoofer; Výškový reproduktor; Iné
lt-LT: Televizoriaus garsiakalbio pozicija: Centras; Viso diapazono; Kairė; Vidurinis diapazonas; Dešinė; Žemadažnis garsiakalbis; Aukštų dažnių garsiakalbis; Kita
cs: Pozice televizního reproduktoru: Střední; Plný rozsah; Levá strana; Středový rozsah; Pravá strana; Subwoofer; Výškový reproduktor; Jiné
th: ตำแหน่งลำโพงโทรทัศน์: กลาง; เต็มช่วงความถี่; ด้านซ้าย; ความถี่กลาง; ด้านขวา; ซับวูฟเฟอร์; ทวีตเตอร์; อื่นๆ
pl: Pozycja głośnika telewizyjnego: Środek; Pełnozakresowy; Lewy; Średniotonowy; Prawy; Subwoofer; Głośnik wysokotonowy; Inne
ja: テレビスピーカー位置: 中央; フルレンジ; 左; ミッドレンジ; 右; サブウーファー; ツイーター; その他
el: Θέση ηχείου τηλεόρασης: Κέντρο; Πλήρους εύρους; Αριστερά; Μεσαίων συχνοτήτων; Δικαίωμα; Subwoofer; Tweeter; Άλλο